臺灣臺北地方法院刑事判決
109年度訴字第844號
公  訴  人  臺灣臺北地方檢察署檢察官
被      告  何俊男



上列被告因妨害電腦使用等案件，經檢察官提起公訴（109年度
偵緝字第1148號），本院判決如下：
    主  文
何俊男犯利用電腦設備詐欺得利罪，累犯，處有期徒刑參月。
未扣案之犯罪所得浪花虛擬點數參仟點沒收，於全部或一部不能
沒收或不宜執行沒收時，追徵其價額。
    事  實
一、何俊男與洪家玉係朋友關係，因故知悉洪家玉之「浪live」
    網路直播平台帳號、密碼等資料，竟意圖為自己不法所有，
    基於非法以電腦相關設備製作不實財產權得喪紀錄得利之犯
    意，於民國108年4月2日上午6時29分許，在臺北市○○區○○路
    00巷0號3樓，自「浪live」網路直播平台輸入洪家玉之帳號
    及密碼，無故侵入洪家玉之「浪live」帳戶，繼而轉出洪家
    玉所有之浪花虛擬點數3,000點至自己帳戶，製作不實財產
    權之得喪紀錄，而取得財產上不法之利益。
二、案經洪家玉訴由高雄市政府警察局仁武分局移請臺灣橋頭地
    方檢察署報請臺灣高等檢察署檢察官令轉臺灣臺北地方檢察
    署檢察官偵查聲請簡易判決處刑。
    理  由
甲、有罪部分
壹、程序事項
    被告以外之人於審判外之言詞或書面陳述，除法律有規定者
    外，不得作為證據，刑事訴訟法第159條第1項定有明文。又
    被告以外之人於審判外之陳述，雖不符刑事訴訟法第159條
    之1至第159條之4之規定，而經當事人於審判程序同意作為
    證據，法院審酌該言詞陳述或書面陳述作成時之情況，認為
    適當者，亦得為證據；當事人、代理人或辯護人於法院調查
    證據時，知有同法第159條第1項不得為證據之情形，而未於
    言詞辯論終結前聲明異議者，視為有前項之同意，刑事訴訟
    法第159條之5定有明文。查檢察官、被告何俊男於本院審理
    時，對本判決以下引用之證據資料，均同意有證據能力（見
    本院109年度訴字第844號卷《下稱本院訴字卷》第258至260
　　頁），且於言詞辯論終結前，均未就本院經調查採用之證據
    ，主張有刑事訴訟法第159條第1項不得為證據之情形，本院
    復審酌各該證據作成時之情況，尚無違法不當之情形，且與
    待證事實具有關聯性，認以之作為證據應屬適當，揆諸上揭
    規定，應有證據能力。
貳、實體事項
一、上揭犯罪事實，業據被告於偵查及本院審理時坦認在卷(見1
    09年度偵緝字第1148號卷《下稱偵卷》第46、47頁，本院訴字
    卷第122、208、258、260頁)，核與證人即告訴人洪家玉之
    證述(見警卷第18頁，108年度偵字第6612號卷第17、18頁，
    本院卷第54頁)情節大致相符，並有被告與洪家玉之對話截
    圖1份在卷可稽(見警卷第24至36頁)，足認被告上開任意性
    自白與卷內證據資料相符，可資採為認定犯罪事實之依據，
    本案事證明確，被告犯行堪以認定，應依法論科。
二、論罪科刑
㈠、核被告所為，係犯刑法第339條之3第2項利用電腦設備詐欺得
    利罪。
㈡、被告前因竊盜、妨害性自主、侵占、詐欺等案件，分經法院
    判處罪刑確定，嗣經本院以105年度聲字第801號裁定應執行
    有期徒刑2年10月確定，入監執行後，於107年9月26日假釋
    出監付保護管束，期滿未經撤銷視為執行完畢等情，有臺灣
    高等法院被告前案紀錄表在卷可憑，被告於上述徒刑執行完
    畢後，5年以內故意再犯本案有期徒刑以上之罪，應論以累
    犯。本院審酌被告構成累犯之前科紀錄中有詐欺案件，前案
    執行完畢後卻未能謹慎行事，仍再犯本件利用電腦設備詐欺
    得利案件，與前案俱屬同一罪質，且本件犯行之不法內涵較
    諸前案更為提高，顯見被告應具特別惡性或對於刑罰反應力
    薄弱之情形，又審酌被告本件犯罪情節，認為縱依累犯之規
    定加重其最低本刑，尚不生被告所受刑罰超過其應負擔罪責
    而有罪刑不相當之情形，參酌司法院釋字第775號解釋及上
    揭判決意旨，本件既無所指不應加重最低本刑之情形，依刑
    法第47條第1項之規定，就被告所犯本罪，予以加重其刑。
㈢、以行為人之責任為基礎，審酌被告不思以正當途徑獲取所需
    ，竟為貪圖不法利益，擅自在網路直播平台登入告訴人帳號
    及密碼，進而將告訴人帳戶內有財產價值之虛擬點數轉至自
    己帳戶，使告訴人受有財產損失，而獲得相當之不法利益，
    嚴重影響網路交易秩序，所為實屬不該。惟念被告犯後坦認
    犯行，復考量被告犯罪之動機、手段及所詐取之利益，兼衡
    其自陳智識程度為高工畢業、目前從事零工、家庭經濟狀況
    為（見本院訴字卷第103 頁）等一切情狀，量處如主文所示
    之刑。另被告所犯係法定最重本刑為7年以下有期徒刑之罪
    ，不符合刑法第41條第1項前段規定，自無庸為易科罰金標
    準之諭知，附此敘明。
三、沒收
㈠、犯罪所得，屬於犯罪行為人者，沒收之；前二項之沒收，於
    全部或一部不能沒收或不宜執行沒收時，追徵其價額，刑法
    第38條之1第1項前段、第3項有明文規定。
㈡、被告詐得浪花虛擬點數3,000點乙情，業據被告於本院審理時
    供述明確(見本院訴字卷第260頁)，故該浪花虛擬點數3,000
    點係被告之犯罪所得。被告雖辯稱:已經以金錢償還洪家玉
    等語，然經告訴人陳明未收到被告之賠償等語明確，且被告
    迄至本案言詞辯論終結時止，仍未提出任何證據以資證明，
    自難認被告此部分所辯屬實，上開犯罪所得既未償還告訴人
    ，自應依刑法第38條之1第1項前段、第3項規定宣告沒收，
    於全部或一部不能沒收或不宜執行沒收時，追徵其價額。
乙、不另為公訴不受理部分
一、公訴意旨另以:被告何俊男基於無故輸入他人帳號密碼之犯
    意，於民國108年4月2日上午6時29分，在不詳地點，無故以
    告訴人洪家玉之網路直播平台帳戶帳號及密碼，登入該網路
    直播平台，因認被告另涉犯刑法第358條入侵他人電腦相關
    設備罪等語。
二、告訴乃論之罪，告訴人於第一審辯論終結前，得撤回其告訴
    ；又告訴經撤回者，法院應諭知不受理之判決，刑事訴訟法
    第238條第1項，及第303條第3款分別有明文規定。
三、被告因妨害電腦使用等案件，經檢察官聲請簡易判決處刑，
    認被告另犯刑法第358條之入侵他人電腦相關設備罪。依同
    法第363條之規定，須告訴乃論。茲告訴人洪家玉於本院審
    理中，聲請撤回其告訴，有刑事撤回告訴狀1份在卷可憑（
    見本院訴字卷第71頁），揆諸前揭規定，本應為諭知不受理
    之判決，然該部分與本案論罪科刑部分有想像競合之一罪關
    係，故不另為公訴不受理之諭知。　　
據上論斷，應依刑事訴訟法第299條第1項前段，判決如主文。
本案經檢察官劉韋宏聲請簡易判決處刑，檢察官林婉儀到庭執行
職務。
中　　華　　民　　國　　110 　年　　11　　月　　18　　日
　　　　　　　　　刑事第十二庭  審判長法　官　林尚諭
　　　　　　　　　                    法  官  陳冠中
              　　　　　　　          法  官　王令冠
以上正本證明與原本無異。
如不服本判決應於收受送達後20日內向本院提出上訴書狀，並應
敘述具體理由；其未敘述上訴理由者，應於上訴期間屆滿後20日
內向本院補提理由書（均須按他造當事人之人數附繕本）「切勿
逕送上級法院」。
      　　　　　　　　　　　　　　　　書記官　鄭淑丰
中　　華　　民　　國　　110 　年　　11　　月　　18　　日
附錄本案所犯法條
《刑法第339條之3》
意圖為自己或第三人不法之所有，以不正方法將虛偽資料或不正
指令輸入電腦或其相關設備，製作財產權之得喪、變更紀錄，而
取得他人之財產者，處7年以下有期徒刑，得併科70萬元以下罰
金。
以前項方法得財產上不法之利益或使第三人得之者，亦同。
前二項之未遂犯罰之。